【裁判字號】    89,易,503
【裁判日期】    890524
【裁判案由】    毒品危害防制條例
【裁判全文】
臺灣彰化地方法院刑事判決                          八十九年度易字第五三號
    公  訴  人  臺灣彰化地方法院檢察署檢察官
    被      告  甲○○
右列被告因施用毒品案件，經檢察官提起公訴 (八十九年度偵字第一三七八號)，本
院判決如左：
    主  文
甲○○施用第二級毒品，處有期徒刑肆月，如易科罰金，以參佰元折算壹日。
扣案之第二級毒品安非他命毛重零點伍公克沒收銷燬之。
    事  實
一、甲○○前因施用毒品案件，經依本院以八十七年度毒聲字第五三０號及八十九年
    度毒聲字六一四號先後裁定送觀察、勒戒後，均無繼續施用毒品之傾向，經台灣
    彰化地方法院檢察署檢察官分別以八十七年度偵字第六一一六號及八十九年度毒
    偵字第七七０號不起訴處分確定。詎又於民國八十九年三月二日十九時許前之九
    十六小時內，在不詳地點，施用第二級毒品安非他命，為警於八十九年三月二日
    十九時許，在彰化縣溪湖鎮○○路與忠溪路口查獲，並扣得毒品安非他命毛重零
    點五公克。
二、案經彰化縣警察局溪湖分局報告臺灣彰化地方法院檢察署檢察官偵查起訴。
    理  由
一、訊據被告甲○○矢口否認有施用第二級毒品安非他命之犯行，辯稱伊當日原本是
    要去找朋友拿安非他命吸食，但還來不及吸就被查獲云云。惟查，以人體吸入安
    非他命後，經新陳代謝結果，約有百分之七十於二十四小時內自尿中排出，約百
    分之九十於九十六小時自尿中排出，最長可能不會超過四天，且尚無因吸入毒品
    之「二手煙」（即被動吸入），而致尿液驗出之案例，目前僅有被動吸入大麻之
    報告，而該項研究認為「一般吸食方示之二手煙（即被動吸入大麻）並不會使免
    疫抗體方法之檢驗呈陽性反應」，此有行政院衛生署藥物食品檢驗局八十一年二
    月八日（八一）藥檢一字第００１一一五六號覆臺灣台北地方法院函及台北榮民
    總醫院藥物諮詢中心八十一年四月六日覆台灣高等法院高雄分院八十一高分刑處
    字第四四六四號函可稽，被告於八十九年三月二日十九時採尿送驗結果，呈甲基
    安非他命陽性反應，有彰化縣衛生局出具之八十九年三月十日煙檢字第８９１１
    ３０號煙毒尿液檢驗成績書、台灣彰化看守所附設勒戒處所報告書檢附尿液檢驗
    報告表各一紙在卷足稽，被告於八十九年三月二日十九時起回溯九十六小時內某
    時，在不詳處所，至少有非法施用安非他命一次之事實，自可認定。又被告前因
    施用毒品案件，經依本院以八十七年度毒聲字第五三０號及八十九年度毒聲字六
    一四號先後裁定送觀察、勒戒後，均無繼續施用毒品之傾向，經台灣彰化地方法
    院檢察署檢察官分別以八十七年度偵字第六一一六號及八十九年度毒偵字第七七
    ０號不起訴處分確定，亦有該不起訴處分書各乙份在卷可稽，其三犯施用毒品之
    罪行洵堪認定。
二、核被告所為，係犯毒品危害防制條例第十條第二項之施用第二級毒品罪，其持有
    第二級毒品安非他命之低度行為，為施用第二級毒品之高度行為所吸收，不另論
    罪。爰審酌被告犯罪動機、目的、手段、所生之危害及犯後之態度等一切情狀，
    量處如主文所示之刑，並諭知易科罰金之折算標準，以示懲儆。又扣案之第二級
    毒品安非他命一包毛重零點五公克︵含包裝︶為查獲之毒品，無論是否屬被告所
    有，均依毒品危害防制條例第十八條第一項前段宣告沒收銷燬之。
據上論斷，應依刑事訴訟法第二百九十九條第一項前段，毒品危害防制條例第十條第
二項、第二十條第三項前段，第十八條第一項前段，刑法第十一條前段、第四十一條
，罰金罰鍰提高標準條例第二條，判決如主文。
本案經檢察官陳德芳到庭執行職務。
中    華    民    國    八十九    年      五      月        二十四      日
                                臺灣彰化地方法院刑事第三庭
                                    法      官  吳俊螢
右正本證明與原本無異。
如不服本判決，應於送達後十日內向本院提出上訴狀(須附繕本)。
                                    法院書記官  楊年雄
中    華    民    國    八十九    年       五     月         廿四       日
毒品危害防制條例第十條：
施用第一級毒品者，處六月以上五年以下有期徒刑。
施用第二級毒品者，處三年以下有期徒刑。


司法院資訊處製作；財團法人民間司法改革基金會備份。
